臺灣高等法院高雄分院刑事判決　　　　 94年度上訴字第100號
上　訴　人
即　被　告　甲○○
上列上訴人因違反毒品危害防制條例案件，不服臺灣高雄地方法
院93年度訴字第2945號中華民國93年12月16日第一審判決（起訴
案號：臺灣高雄地方法院檢察署93年度毒偵字第3799號），提起
上訴，本院判決如下：
     主  文
上訴駁回。
 　　事實及理由
一、本案經本院審理結果，認原審判決之認事用法及量刑，均無
    不當，應予維持，並引用原審判決書所記載之事實、證據及
    理由。
二、上訴人即被告甲○○上訴意旨未具體指摘原判決之認事用法
    及量刑有何不當，其上訴即為無理由，應予駁回。
三、被告經合法傳喚無正當理由而不到庭，爰不待其陳述，逕行
    判決。
據上論斷，應依刑事訴訟法第371 條、第368 條，第373 條，判
決如主文。
本案經檢察官方娜蓉到庭執行職務。
中　　華　　民　　國　　94　　年　　3 　　月　　22　　日
                  刑事第八庭    審判長法  官  惠光霞
                                      法  官  李淑惠
                                      法  官  洪慶鐘
以上正本證明與原本無異。
施用第一級毒品部分如不服本判決應於收受本判決後10日內向本
院提出上訴書狀，其未述上訴理由者，並得於提起上訴後10日
內向本院補提理由書狀（均須按他造當事人之人數附繕本)「 切
勿逕送上級法院」。
其他部分不得上訴。
中　　華　　民　　國　　94　　年　　3 　　月　　23　　日
                                書   記　 官  呂素珍
                                                      Ｆ
附件：
臺灣高雄地方法院刑事判決                        九十三年度訴字第二九四五號
    公　訴　人　臺灣高雄地方法院檢察署檢察官
    被　　　告　甲○○　男　四十六歲（民國○○○年○月○日生）
                        住高雄市苓雅區福南二巷一七號
                        身分證統一編號：Ｅ一0000000號
右列被告因毒品危害防制條例案件，經檢察官提起公訴（九十三年度毒偵字第三七九
九號），被告於本院準備程序進行中，就被訴事實為有罪之陳述，經本院告知簡式審
判程序意旨，並聽取公訴人及被告之意見後，本院合議庭裁定由受命法官獨任依簡式
審判程序審理，判決如左：
    主  文
甲○○連續施用第一級毒品，累犯，處有期徒刑捌月，扣案第一級毒品海洛因壹包（
驗後毛重零點壹玖公克）、殘留海洛因之吸管壹支均沒收銷燬之；又連續施用第二級
毒品，累犯，處有期徒刑伍月。應執行有期徒刑壹年，扣案第一級毒品海洛因壹包（
驗後毛重零點壹玖公克）、殘留海洛因之吸管壹支均沒收銷燬之。
    事  實
一、甲○○前曾因竊盜、違反肅清煙毒條例案件，分別經本院以八十五年度易字第五
    八０三號判決、臺灣高等法院高雄分院以八十六年度上訴字第三九七號判決判處
    有期徒刑一年四月、三年六月確定，並經本院定其應執行有期徒刑四年七月，復
    因犯詐欺罪，經臺灣高等法院以八十七年度上易字第四九九五號判決判處有期徒
    刑四月確定，接續上開案件執行，於民國八十八年六月一日縮短刑期假釋出監，
    復因撤銷假釋，入監執行前開案件殘刑二年二十八日，於九十二年六月九日縮短
    刑期執行完畢出監。其前因施用毒品案件，經本院以八十八年度毒聲字第七六０
    二號裁定送勒戒處所觀察、勒戒後，因有繼續施用毒品之傾向，又經本院以八十
    八年度毒聲字第八一六三號裁定令入戒治處所施以強制戒治一年，嗣經戒治所評
    定合格，認無繼續戒治之必要，而經臺灣高雄地方法院檢察署檢察官聲請本院裁
    定停止戒治，本院並以八十九年度毒聲字第二四一七號裁定停止戒治，所餘戒治
    期間，付保護管束，復經本院以八十九年度毒聲字第五六一一號撤銷停止戒治，
    於九十年六月二十八日強制戒治期滿出所，並由該署檢察官於九十年七月十一日
    以九十年度戒毒偵字第七九三號不起訴處分確定。詎仍不知悔改，明知海洛因及
    甲基安非他命業經公告分別列為毒品危害防制條例第二條第二項第一款、第二款
    之第一、二級毒品，不得非法持有、施用，竟基於施用第一級毒品海洛因及施用
    第二級毒品甲基安非他命之概括犯意，於前開強制戒治執行完畢釋放後五年內之
    九十三年五月二十日下午三時許，在高雄市立民生醫院某處，施用第一級毒品海
    洛因及第二級毒品甲基安非他命各一次；復承前開概括犯意，於同年七月十二日
    下午四時許，在位於高雄市三民區○○○路四一五號之邱永仁醫院三０七號病房
    內，施用第一級毒品海洛因及第二級毒品甲基安非他命各一次。嗣於同年七月十
    三日十八時五十分許（起訴書誤載為七月十二日二十二時許）在前開邱永仁醫院
    病房內為警查獲，並扣得第一級毒品海洛因一小包（驗後淨重零點一九公克）及
    殘留第一級毒品海洛因之吸管一支。
二、案經高雄市政府警察局苓雅分局報請臺灣高雄地方法院檢察署檢察官偵查起訴。
    理  由
一、本件被告甲○○所犯為死刑、無期徒刑、最輕本刑為三年以上有期徒刑以外之罪
    ，其於準備程序進行中，就被訴事實為有罪之陳述，經告知簡式審判程序之旨，
    並聽取當事人之意見後，本院合議庭裁定由受命法官獨任進行簡式審判程序，合
    先敘明。
二、右揭事實，業據被告甲○○於本院審理時坦承不諱，且其於九十三年七月十三日
    十九時五十七分許，為警查獲時所採取之尿液，經送請高雄市立凱旋醫院檢驗結
    果，呈嗎啡及甲基安非他命陽性反應，有該院九十三年七月二十九日高市凱醫檢
    字第０二０三六號煙毒尿液檢驗成績書一紙附卷可稽，並有第一級毒品海洛因一
    包及吸管一支扣案可資佐證。又上開扣案之白粉一包及吸管一支，經分別送請法
    務部調查局、高雄醫學大學附設中和紀念醫院檢驗結果，送驗白粉確含第一級毒
    品海洛因成分（驗後淨重零點一九公克），吸管確檢出殘留第一級毒品海洛因之
    反應，有法務部調查局九十三年八月十三日調科壹字第二二００一七七八八號鑑
    定通知書、高雄醫學大學附設中和紀念醫院九十三年十一月三十日報告編號九三
    一一─五０八號檢驗報告各一紙附卷可按。被告上開自白與事實相符，自可採為
    認定事實之證據，其施用第一、二級毒品之犯罪事實，堪以認定。被告前因施用
    毒品案件，經本院裁定送勒戒處所觀察、勒戒後，因有繼續施用毒品之傾向，又
    經本院裁定令入戒治處所施以強制戒治一年，嗣經戒治所評定合格，認無繼續戒
    治之必要，本院另以裁定停止戒治，所餘戒治期間，付保護管束，復經本院裁定
    撤銷停止戒治，於九十年六月二十八日強制戒治期滿出所，並由臺灣高雄地方法
    院檢察署檢察官以九十年度戒毒偵字第七九三號不起訴處分確定之事實，有臺灣
    高等法院被告全國前案紀錄表、本院被告院內索引卡紀錄表及臺灣高雄地方法院
    檢察署刑案資料查註紀錄表各一紙附卷可參，其於強制戒治執行完畢釋放後，五
    年內再犯本件施用第一、二級毒品罪，事證明確，應予依法論科。
三、按對於施用毒品者之追訴，依毒品危害防制條例第二十三條第二項規定：「觀察
    、勒戒或強制戒治執行完畢釋放後，五年內再犯第十條施用毒品之罪者，應依法
    追訴。」本件被告曾前因施用毒品案件，經觀察、勒戒，認有繼續施用傾向，並
    經強制戒治執行完畢釋放後，由檢察官為不起訴處分確定，五年內再犯本件施用
    毒品案件，依毒品危害防制條例第二十三條第二項之規定，應依法追訴。核被告
    所為，係犯毒品危害防制條例第十條第一項之施用第一級毒品罪及同條例第十條
    第二項之施用第二級毒品罪。被告先後二次施用第一、二級毒品之犯行，時間緊
    接，各犯相同之罪名，均顯係出於概括之犯意為之，為連續犯，分別依刑法第五
    十六條之規定以一罪論，並均加重其刑。被告持有第一、二級毒品進而施用，持
    有之低度行為各為施用之高度行為所吸收，均不另論持有毒品之罪。被告所犯上
    開二罪，罪名各別，行為互異，應分論併罰。被告前曾因竊盜、違反肅清煙毒條
    例案件，分別經本院及臺灣高等法院高雄分院判處有期徒刑一年四月、三年六月
    確定，並定其應執行有期徒刑四年七月，復因犯詐欺罪，經臺灣高等法院判處有
    期徒刑四月確定，接續上開案件執行，於八十八年六月一日縮短刑期假釋出監，
    又經撤銷假釋，入監執行前開案件殘刑，於九十二年六月八日縮短刑期執行完畢
    ，此有臺灣高等法院被告全國前案紀錄表及臺灣高雄地方法院檢察署刑案資料查
    註紀錄表各一份在卷可稽，其於五年以內再犯本件有期徒刑以上之罪，為累犯，
    應依刑法第四十七條規定加重其刑，並遞加重之。爰審酌被告前因犯毒品危害防
    制條例案件經觀察、勒戒及強制戒治，為不起訴處分確定後，仍未能徹底戒絕毒
    品，復犯本案施用毒品罪，顯見其無戒毒悔改之意，惟念及施用毒品乃自戕一己
    之身體健康，尚未對他人造成危害，且犯後坦承犯行，態度尚可等一切情狀，各
    量處如主文所示之刑，並定其應執行之刑。扣案之海洛因一包（驗後淨重零點一
    九公克）為毒品危害防制條例規定之第一級毒品，殘留海洛因之吸管一支，其上
    殘留之海洛因已無從分析剝離，應視同毒品，均依毒品危害防制條例第十八條第
    一項前段規定宣告沒收銷燬之。另扣案之香菸盒一包，非被告所有供犯罪所用之
    物，亦非違禁物，本院爰不予以宣告沒收，併此敘明。
據上論斷，應依刑事訴訟法第二百七十三條之一第一項、第二百九十九條第一項前段
，毒品危害防制條例第十條第一項、第二項、第十八條第一項前段，刑法第十一條、
第五十六條、第四十七條、第五十一條第五款，判決如主文。
本案經檢察官黃秋婷到庭執行職務。
中      華      民      國      九十三      年    十二    月    十六    日
                                  臺灣高雄地方法院刑事第四庭
                                      法  官    楊  佩  蓉
右正本證明與原本無異。
如不服本判決，應於收受送達後十日內向本院提出上訴書狀。
　　　　　　　　　　　　　　　　　　　書記官    陳  南  瑜
中      華      民      國      九十三      年    十二    月    十六    日
附錄本案判決論罪科刑法條：
毒品危害防制條例第十條
施用第一級毒品者，處六月以上五年以下有期徒刑。
施用第二級毒品者，處三年以下有期徒刑。
